【裁判字號】    90,親,148
【裁判日期】    900926
【裁判案由】    否認子女
【裁判全文】
臺灣高雄地方法院民事判決  九十年度親字第一四八號
    原      告  丁○○
    送達代收人  丙○○
    被      告  乙○○
    法定代理人  甲○○
右當事人間否認子女事件，本院判決如左：
    主    文
確認被告乙○○（民國八十九年八月二十二日生）非被告甲○○與原告丁○○之婚生
女。
訴訟費用由被告負擔。
    事    實
甲、原告方面：
一、聲明：如主文所示。
二、陳述：原告與被告甲○○於民國八十七年九月十二日結婚，婚後不久原告即於民
    國八十七年十一月間因個性不合，未再同居，迄兩造於民國八十九年三月十四日
    協議離婚，惟原告與被告甲○○婚姻關係存續中之即自他人處受胎，而於民國
    八十九年八月二十二日產下另一被告乙○○（暫命名）；雖被告乙○○係原告與
    被告甲○○於婚姻關係存續中受胎所生之女，依法應推定為婚生子女；惟被告乙
    ○○既非原告自被告甲○○受胎所生之子女，自應認被告乙○○與被告甲○○間
    並無親子關係，爰提起本件訴訟。
三、證據：提出出生證明單、戶籍謄本各一件為證，並聲請訊問證人陳仁善。
乙、被告方面：
一、聲明及陳述：被告乙○○確實非伊與原告所生之女，八十七年底原告離家後就沒
    和原告同住，直至九十年七月經原告電話通知說要讓小孩從其姓氏。
    理    由
一、按妻之受胎，係在婚姻關係存續中者，固推定其所生子女為婚生子女；惟該推定
    ，如夫妻之一方能證明妻非自夫受胎者，得於知悉子女出生之日起一年內提起否
    認之訴。此觀民法第一千零六十三條第一、二項規定自明。
二、原告主張被告乙○○雖係伊與被告甲○○於婚姻關係存續中受胎所生子女，惟被
    告乙○○並非伊自被告邱係添受胎所生之等事實，業據提出生證明書、戶籍謄本
    各一件為證，且被告甲○○自陳被告乙○○非原告自伊受胎所生，復經證人陳仁
    善（即原告之父）證稱：女兒婚後不久就離開了，兩人分開一年多沒有在一起，
    所以小孩不是被告的小孩。因為被告來找過我多次要找我女兒，所以我才知道他
    們兩人已經分開等語在卷。綜上言之，堪信原告之主張為真正。
三、揆諸上開說明，被告乙○○顯非原告被告甲○○受胎所生之子女；從而，原告依
    民法第一千零六十三條第二項之規定，訴請確認被告乙○○非被告甲○○與原告
    之婚生子女，即屬正當，應予准許。
四、結論：本件原告之訴為有理由，依民事訴訟法第七十八條，判決如主文。
中      華      民      國    九十      年      九      月    二十六    日
                              臺灣高雄地方法院民事庭
~B法      官  陳嘉惠
右正本證明與原本無異。
如不服本判決，應於送達後廿日內，向本院提出上訴狀。
中      華      民      國    九十      年      九      月    二十六    日
~B法院書記官  王翌翔


司法院資訊處製作；財團法人民間司法改革基金會備份。
